【裁判字號】    97,聲,2092
【裁判日期】    970926
【裁判案由】    返還提存物
【裁判全文】
臺灣臺中地方法院民事裁定              97年度聲字第2092號
聲  請  人  三信商業銀行股份有限公司
法定代理人  戊○○
相  對  人  甲○○
相  對  人  丙○○
相  對  人  丁○○
相  對  人  乙○○
上列聲請人聲請返還提存物事件，本院裁定如下：
    主      文
本院96年度存字第341號提存事件聲請人所提存面額新臺幣貳佰
萬元之有價證券（名稱種類數量均如上開提存書所載），准予返
還。
聲請程序費用由相對人負擔。
    理      由
一、聲請意旨略謂：聲請人與相對人間損害賠償事件，前由本院
    94年度裁全字第9426號民事裁定准予提供新臺幣178萬元或
    同額之三信商業銀行股份有限公司可轉讓定期存單供擔保後
    ，對相對人等人之財產實施假扣押。嗣後經本院95年度裁全
    聲字第891號民事裁定准予變換提存物為無實體之86年度甲
    類第10期中央政府交通公債合計新臺幣200萬元，並由聲請
    人以96年度存第341號提存書提存供擔保後聲請假扣押執行
    在案。茲因聲請人對相對人等人所主張之損害賠償債權，業
    經最高法院97年度台上字第359號判決敗訴而無須執行保全
    ，聲請人亦獲本院97年度裁全聲字第230號裁定撤銷假扣押
    裁定，且取得確定證明在案；另聲請人亦已撤回本院94年度
    執全字第3876號假扣押執行而告終結，並經聲請人定二十日
    以上期間催告受擔保利益人即相對人等人行使權利而未行使
    ，爰聲請返還前開提存物等語。
二、按訴訟終結後，供擔保人證明已定二十日以上之期間，催告
    受擔保利益人行使權利而未行使，或法院依供擔保人之聲請
    ，通知受擔保利益人於一定期間內行使權利並向法院為行使
    權利之證明而未證明者，法院應依供擔保人之聲請，以裁定
    命返還其提存物，民事訴訟法第104條第1項第3款定有明文
    。前開規定，於其他依法令供訴訟上之擔保者準用之，並為
    同法第106條所明定。經查：聲請人主張之事實，業據其提
    出本院96年度存字第341號提存書、本院民事執行處撤回假
    扣押執行通知、郵局存證信函及掛號郵件收件回執等為證，
    並經本院調取前開提存卷宗查明無誤，且本院查無相對人行
    使權利之資料，有查詢簡覆表5份在卷可憑，自可信為真正
    。從而聲請人聲請返還提存之有價證券，核與上開規定相符
    ，應予准許。
三、依民事訴訟法第95條、第78條，裁定如主文。
中    華    民    國    97    年    9     月    26    日
                  民事第三庭  法  官  游文科
正本係照原本作成。
如對本裁定不服，應於裁定送達後10日內向本院提出抗告狀（須
附繕本），並繳納抗告裁判費新臺幣1,000元。
中    華    民    國    97    年    9     月    26    日
                              書記官


司法院資訊處製作；財團法人民間司法改革基金會備份。
